# 同一控制下收购少数股东股权合并报表时点

提问人：流波将月去 时间：2017-12-24 19:09:45
甲乙丙公司属于同一集团内的公司，甲公司持有丙公司70%股权，乙公司持有丙公司30%股权。 5 月甲公司准备收购乙公司持有丙公司的所有股权，成为丙公司100%的股东。 7 月份签署了收购协议， 8 月份支付了80%的收购款项， 9 月份办理完毕工商手续。
在上述同一控制下收购少数股东股权的事项中，甲公司对丙公司的并表时点应确定为 8 月 31 日，还是 9 月 30 日，有何依据？

回答人：chenyiwei
丙一直是甲的子公司，因此不存在合并范围变动。对于何时确认收购少数股权交易的完成，可以参照购买日确定标准中除了“控制权转移”以外的各项标准确定，关键同样是协议生效日和标的股权交割日。